【裁判字號】    97,交抗,1492
【裁判日期】    971223
【裁判案由】    違反道路交通管理處罰條例
【裁判全文】
臺灣高等法院交通事件裁定            97年度交抗字第1492號
抗  告  人
即受處分人  甲○○
上列抗告人即受處分人因違反道路交通管理處罰條例案件，不服
臺灣士林地方法院中華民國九十七年九月二日所為裁定（九十七
年度交聲字第九六六號），提起抗告，本院裁定如下：
    主  文
抗告駁回。
    理  由
一、原處分意旨略以：受處分人甲○○於民國九十七年六月十五
    日上午十時四十一分許，駕駛車牌號碼３Ｄ－４６７８號自
    小客車，行經臺北市○○路○段一三六巷口之燈光號誌管制
    路口闖紅燈，經臺北市政府警察局交通警察大隊照相採證後
    逕行舉發，依道路交通管理處罰條例第五十三條第一項規定
    ，裁處罰鍰新臺幣二千七百元，並記違規點數三點之處分。
    受處分人不服聲明異議，經原審調查後，仍認有上開違規事
    由而裁定駁回其異議之聲明。
二、抗告意旨略以：伊經常駕車行經本件舉發地點，知悉該處設
    有超速及闖紅燈照相，應不會有超速或闖紅燈之違規行為，
    伊在行駛中燈號已亮黃燈，但不知是何時亮紅燈，且當時伊
    車速為四十五公里，並未超速，有伊太太可以作證，而本件
    或有照相採證系統失誤之可能云云。
三、按汽車駕駛人，行經有燈光號誌管制之交岔路口闖紅燈者，
    處新臺幣一千八百元以上五千四百元以下罰鍰，道路交通管
    理處罰條例第五十三條第一項定有明文。次按汽車駕駛人，
    違反同條例第五十三條者，除依原條款處罰鍰外，並記違規
    點數三點，同條例第六十三條第一項第三款亦有明定。
四、本院查：
（一）受處分人於九十七年六月十五日上午十時四十一分許，駕
      駛車牌號碼３Ｄ－４６７８號自小客車，行經前揭路口，
      因涉闖紅燈違規，為警照相逕發之事實，業據受處分人陳
      明在卷，並有舉發通知單及採證照片二張在卷可稽，自屬
      實在。
（二）依上開採證照片顯示內容及照相器材運作原理觀之，受處
      分人係於九十七年六月十五日上午十時四十一分許駕駛前
      揭自小客車行經環山路一段一三六巷之交岔路口，該處設
      置之固定式闖紅燈照相設備因路口管制號誌轉為紅燈而啟
      動，又因受處分人所駕駛車輛之後輪壓到地面下感應線圈
      ，致機器拍攝第一張採證照片，該拍照時點距路口管制號
      誌轉為紅燈已經一．二秒，而以當時受處分人之車速經測
      得為時速四十五公里計算，受處分人車輛後輪在尚未抵達
      路口停止線，並距離該停止線約十五公尺時（時速四十五
      公里相當於秒速十二．五公尺，十二．五公尺Ｘ一．二秒
      ＝十五公尺），路口燈號已經轉為紅燈，衡諸一般自小客
      車身均短於十五公尺之情形，堪認受處分人之車輛尚未抵
      達路口停止線時，該路口管制號誌業已轉為紅燈，又由連
      續拍攝之第二張照片顯示，受處分人之車輛於管制號誌轉
      換成紅燈二．二秒時，仍以時速四十五公里繼續前行通過
      該路口，堪認受處分人確有於前揭時間在上開地點闖紅燈
      之違規事實無訛。又該路段採證設備，係微電腦闖紅燈照
      相器材，均通過檢驗合格，且該儀器本身與路口號誌相互
      連結，具有高度準確性等情，亦有臺北市政府警察局內湖
      分局九十七年七月十六日北市警內交分字第０９７３１５
      ０９５００號函附卷可按，受處分人依個人主觀臆測指該
      照相設備有誤差云云，實不可採，故受處分人指稱伊行經
      該路口時，燈號僅為黃燈云云，不足採信。
（三）至受處分人所稱：伊經常駕車經過本件舉發違規之燈號管
      制路口，知悉該處設有超速及闖紅燈照相設備，平常不會
      亂超速或闖紅燈云云。然此僅係其片面之詞，況知悉該路
      口有照相採證設備，與其是否有違規行為並無必然性，本
      件既有如上科學證據可資佐證，尚無從僅憑受處分人之說
      詞，即排除本件違規之可能。又受處分人雖辯稱當時在車
      上之配偶可以作證，然本院認本件事證已明，尚無傳喚其
      配偶到庭作證之必要。至其以另有機車行經該處，但此係
      該機車有無同闖紅燈之問題，與受處分人之違規行為無涉
      ，亦不得據此為有利受處分人之認定，附此敘明。
五、綜上所述，本件受處分人確有於上開時地闖紅燈之違規行為
    ，原處分機關依道路交通管理處罰條例第五十三條第一項、
    第六十三條第一項第三款規定及違反道路交通管理事件統一
    裁罰基準表，對受處分人處罰鍰新臺幣二千七百元，並記違
    規點數三點，核無不當，原審法院亦同此認定，裁定駁回受
    處分人之異議聲明，認事用法並無違誤。受處分人猶執陳詞
    提起本件抗告，徒憑個人主觀意見再為爭執，依前揭各節說
    明並無可採，是受處分人之抗告既無理由，自應駁回之。
據上論斷，依道路交通案件處理辦法第二十六條、道路交通管理
處罰條例第八十九條、刑事訴訟法第四百十二條，裁定如主文。
中    華    民    國    97    年    12    月    23    日
                  刑事第四庭  審判長法  官  陳筱珮
                                    法  官  陳玉雲
                                    法  官  鄭水銓
以上正本證明與原本無異。
本裁定不得再抗告。
                                    書記官  劉貞達
中    華    民    國    97    年    12    月    23    日


司法院資訊處製作；財團法人民間司法改革基金會備份。
